【裁判字號】    99,訴,1329
【裁判日期】    990603
【裁判案由】    確認董事委任關係不存在
【裁判全文】
臺灣臺北地方法院民事判決              99年度訴字第1329號
原      告  乙○○
被      告  百富資訊股份有限公司
法定代理人  甲○○
上列當事人間請求確認董事委任關係不存在事件，本院於中華民
國99年5 月20日言詞辯論終結，判決如下：
    主      文
確認原告與被告間董事之委任關係不存在。
訴訟費用新臺幣壹萬柒仟佰拾伍元由被告負擔。
    事實及理由
一、按公司與董事間訴訟，除法律另有規定外，由監察人代表公
    司，股東會亦得另選代表公司為訴訟之人，公司法第213 條
    復有明文。本件原告為被告公司之董事，其請求確認與被告
    間董事之委任關係不存在，且被告股東會並未另選任代表公
    司為訴訟之人，自應以被告之監察人甲○○代表被告進行本
    件訴訟，合先敘明。
二、原告起訴主張：伊借錢予訴外人許洵文，許洵文介紹伊投資
    百富資訊股份有限公司（下稱百富公司），伊以許洵文名義
    入股，但並未擔任百富公司之董事。伊係遭冒名登記為百富
    公司之董事，臺北市政府商業登記處之被告公司登記卷內願
    任董事同意書並非伊親自簽名，故伊與被告公司間並無董事
    委任關係存在，原告有確認董事關係不存在之法律利益，為
    此提起本件訴訟等情。並聲明：如主文第1 項所示。
    被告則辯以：監察人甲○○雖登記為百富公司之監察人，但
    並未在百富公司上班，亦未參與百富公司之運作，對對原告
    之請求不清楚等語。並聲明：原告之訴駁回。
四、按確認之訴，倘當事人一方因法律關係之存在與否不明確，
    致其在私法上之地位有受侵害之危險，而此危險得以確認判
    決除去者，依法均得提起，此觀民事訴訟法第247 條規定甚
    明。又確認法律關係成立或不成立之訴，固以確認現在之法
    律關係為限，但過去不成立之法律關係，延至目前仍繼續不
    存在時，仍不失為現在之法律關係。如對於該法律關係存在
    與否，有即受確認判決之法律上利益者，自非不得對之確認
    之訴。經查，本件依被告公司變更登記表所示，原告為被告
    之董事，惟原告主張其與被告間之董事委任關係並不存在，
    則原告與被告間董事委任法律關係之存否即屬不明確，且原
    告主觀上認其在法律上之地位有不安之狀態存在，而此種不
    安之狀態，確能以確認判決將之除去，是本件原告所提起之
    確認之訴有確認利益甚明。
五、經查，原告主張上開事實，業據提出被告公司變更登記表、
    董事願任同意書為證，復經本院依職權調閱被告公司登記卷
    核屬相符，堪信原告主張為真實。
六、從而，原告訴請確認兩造間董事之委任關係不存在，為有理
    由，應予准許。
據上論結，原告之訴為有理由，依民事訴訟法第78條，判決如主
文。
中    華    民    國    99    年    6     月     3    日
                  民事第六庭    法  官  劉又菁
以上為正本係照原本作成。
如對本判決上訴，須於判決送達後20日內向本院提出上訴狀。
中    華    民    國    99    年    6     月     3    日
                                書記官  潘惠梅

司法院資訊處製作；財團法人民間司法改革基金會備份。
